臺灣高等法院刑事判決　　　　　　　 100年度上易字第1139號
上　訴　人
即　被　告　文豪
上列上訴人因竊盜案件，不服臺灣基隆地方法院100年度易字第7
3號，中華民國100年3月31日第一審判決（起訴案號：臺灣基隆
地方法院檢察署100年度偵字第474號），提起上訴，本院判決如
下：
    主  文
上訴駁回。
    理  由
一、按不服地方法院之第一審判決而上訴者，應向管轄第二審之
    高等法院為之。提起第二審之上訴，其上訴書狀應敘述具體
    理由，為第二審上訴必備之程式，此觀諸民國96年7月4日修
    正公布刑事訴訟法第361條第2項之規定甚明。倘上訴理由之
    敘述未合乎具體之要求者，其上訴即屬同法第362條前段所
    定「上訴不合法律上之程式」，第二審法院應依同法第367
    條前段規定，以判決駁回之。又第二審上訴之目的，既在於
    請求撤銷、變更第一審不當或違法之判決，以實現個案之救
    濟，則所謂「具體理由」，自應就原判決如何足以撤銷、如
    何應予變更之「事實上」或「法律上」之具體根據，本於確
    實之訴訟資料暨原因事實之所出，逐一敘述、記載，必已具
    體指出原判決事實認定之所憑有如何之錯誤（如原判決所採
    之證據如何不具證據能力、所為證明力之判斷如何違背經驗
    、論理法則等），法律之適用（尤其實體法）有如何之違誤
    ，形式上足以動搖原判決使之成為不當或違法而得改判之事
    由，始屬合法。上訴理由之敘述，應先合乎具體之要求，始
    有所敘述可取與否之實體審理與判斷之問題。是上訴人之上
    訴書狀雖敘述上訴理由，但僅泛言原判決認定事實錯誤、違
    背法令、量刑失之過重或輕縱等情詞，而未依上揭意旨指出
    具體事由，或形式上雖已指出具體事由，然該等事由縱使屬
    實，亦不足以認為原判決有何不當或違法（如對不具有調查
    必要性之證據，法院未依聲請調查亦未說明理由，或援用證
    據不當，但除去該證據仍應為同一事實之認定），或其所陳
    之事由，與訴訟資料所載不相適合，或所指摘原判決之「不
    當」或「違法」根本不存在者，均應認其實質上並未符合具
    體之要件，庶符節制濫行上訴之立法意旨。是以上訴人之上
    訴書狀或補提之上訴理由書，雖有敘述上訴理由，惟並未具
    體敘述第一審判決有上述違法、不當情形，即與未敘述具體
    理由無異，其所為上訴，即不符合上訴之法定要件。
二、經查，本件原審適用簡式審判程序，並以上訴人即被告文
    豪（下稱被告）於警詢、偵訊、原審準備程序及審理程序中
    自白及證人鄭延城警詢中證述，並參扣押物品目錄表1紙、
    贓物認領保管單1紙及照片6張等證據，認定被告於100年1月
    24日下午1時許，在基隆市○○路84巷22弄7號前，踰越前開
    住處屬於安全設備之窗戶，攀爬入內，竊取謝亞伶所有之水
    龍頭1個、電風扇馬達1個、瓦斯調節器1個、手套1雙及帽子
    1 頂，並裝入自己之黑色背包內，因而論被告踰越安全設備
    竊盜罪，另被告前因施用毒品案件，經法院判處有期徒刑4
    月確定，於99年2月28日執行完畢，有被告前案紀錄表在卷
    可稽，被告所犯本件犯行構成累犯，而判處有期徒刑7月。
    原審已詳敘其憑以認定之證據及理由，並無違背證據法則，
    而原判決依其確認之事實而為法律之適用，俱無違誤。又原
    判決就如何量定被告宣告刑之理由，業已審酌被告係國中肄
    業，有多次施用毒品前科，正值壯年，不思正途獲取生活所
    需，反以竊盜冀不勞而獲，法紀觀念偏差，犯後坦承犯行，
    竊得財物均已歸還，被害人財產受損程度並非嚴重等刑法第
    57 條所列各種情狀及以加重竊盜罪之法定最低刑度為有期
    徒刑6月，其前科紀錄構成累犯，亦無任何法定減刑事由，
    經依上開法條規定加重其刑之結果，已無從判處得易科罰金
    之刑度，而為刑之量定，並未逾越職權或違反比例原則，亦
    無其他失出或失入之違法或失當之處。
三、被告不服原審判決，提起上訴，理由略以：刑法第321條規
    定於100年1月26日修正，被告所處徒刑過重，請審酌被告犯
    後態度良好、係國中肄業，依刑法第59條規定重新審判云云
    。按量刑之輕重，乃實體法上賦予法院得為自由裁量之事項
    ，倘已斟酌刑法第57條各款所列情狀，而未逾越法定刑度，
    或濫用其權限，即不能任意指為違法（最高法院72年度臺上
    字第6696號判例可資參照）。原審業已考量被告犯後坦承犯
    行，且係國中肄業等刑法第57條各項情況，並在適法範圍內
    行使裁量權，核無違法或不當，且加重竊盜罪最輕法定刑為
    有期徒刑6月，又被告係累犯，本應依刑法第47條第1項規定
    加重其刑，而原審僅量處被告有期徒刑7月，實屬從輕量刑
    ，尚難謂過重，而本件被告犯罪情節亦無顯可憫恕之情狀，
    尚難依刑法第59條減輕其刑。另本件被告係適用修正前刑法
    第321條第1項第2款，其量刑自與修正後刑法第321條第1項
    法定刑規定無涉。原審已詳敘認定被告犯罪事實所憑證據及
    適用刑罰法律之理由，被告之上開上訴理由顯非依據卷內既
    有訴訟資料或提出新事證，指摘或表明第一審判決關於認定
    事實、適用法律及量刑等事項，究竟有何違法或不當之具體
    情形。依上開說明，本件被告提起之上訴，顯無具體理由而
    不合法定程式應予駁回，並不經言詞辯論為之。
據上論斷，應依刑事訴訟法第367條前段、第372條，判決如主文
。
中    華    民    國   100    年    5     月    30    日
                  刑事第十庭  審判長法  官  宋  祺
                                    法  官  高玉舜
                                    法  官  陳明珠
以上正本證明與原本無異。
不得上訴。
                                    書記官  胡勤義
中    華    民    國   100    年    5     月    30    日